【裁判字號】    99,易,849
【裁判日期】    991026
【裁判案由】    毒品危害防制條例
【裁判全文】
臺灣桃園地方法院刑事判決               99年度易字第849號
公  訴  人  臺灣桃園地方法院檢察署檢察官
被      告  甲○○
指定辯護人  本院公設辯護人乙○○
上列被告因違反毒品危害防制條例案件，檢察官聲請簡易判決處
刑（99年度毒偵字第3358號）後，本院認不宜以簡易判決處刑（
99年度壢簡字第1641號）改依通常訴訟程序審理，嗣被告於本院
審理程序中就被訴事實為有罪之陳述，經檢察官與被告於審判外
達成協商之合意，由檢察官聲請改依協商程序而為判決，本院當
庭裁定進行協商程序而為判決，判決如下：
    主      文
甲○○施用第二級毒品，處有期徒刑柒月。
    事實及理由
一、按檢察官聲請以簡易判決處刑之案件，經法院認為有刑事訴
    訟法第451 條之1 第4 項但書之情形者，應適用通常程序審
    判之，刑事訴訟法第452 條定有明文。查本案檢察官原認被
    告甲○○涉有施用第二級毒品罪嫌，聲請簡易判決處刑，本
    經本院以99年度壢簡字第1641號以簡易程序審理，惟本院認
    本件不適於以簡易判決處刑，爰適用通常程序審理，合先敘
    明。
二、甲○○前於民國87年間，因施用毒品案件，經送觀察、勒戒
    後，認無繼續施用毒品傾向，於87年7 月21日執行完畢出所
    ，經本院以87年度訴字第317 號判決免刑確定；又於前開觀
    察、勒戒執行完畢釋放後5 年內，因施用毒品案件，經送觀
    察、勒戒後，認無繼續施用毒品之傾向，於88年1 月12日執
    行完畢出所，經臺灣桃園地方法院檢察署檢察官以87年度偵
    字第18669 號為不起訴處分確定；再因施用第二級毒品案件
    ，經送觀察、勒戒後，因認有繼續施用毒品之傾向，經本院
    裁定令入戒治處所施以強制戒治1 年，嗣因強制戒治執行屆
    滿3 月後經評定為合格已無繼續戒治必要，由本院以89年度
    毒聲字第6871號裁定停止戒治，於89年11月15日因停止其處
    分出監，所餘戒治期間付保護管束；該次施用第二級毒品犯
    行，亦經本院以89年度壢簡字第1071號判決判處有期徒刑4
    月確定；惟甲○○又於保護管束期間施用毒品，違反保護管
    束情節重大，嗣後經本院以90年度毒聲字第2354號裁定撤銷
    停止戒治，於90年8 月24日入所執行其殘餘戒治期日，嗣於
    91 年4月9 日執行完畢，該次施用第二級毒品犯行，復經本
    院以90年度易字第2257號判決判處有期徒刑7 月確定，上開
    有期徒刑4 月、7 月兩罪接續執行，於92年3 月9 日徒刑期
    滿執行完畢（於本案不構成累犯）。詎其仍不知悔改，明知
    甲基安非他命為毒品危害防制條例第2 條第2 項第2 款所規
    定之第二級毒品，不得施用、持有，竟基於施用第二級毒品
    之犯意，於99年5 月10日下午2 時許，在桃園縣楊梅鎮○○
    路某處，施用第二級毒品甲基安非他命1 次。嗣於99年5 月
    13 日 晚間11時30分許，在桃園縣楊梅鎮○○里○○鄰○○道
    路為警盤查，並接受採尿送驗後，始悉上情。案經桃園縣政
    府警察局楊梅分局報請臺灣桃園地方法院檢察署檢察官偵查
    後聲請簡易判決處刑，本院認不宜以簡易判決處刑，改依通
    常程序審理。
三、證據：
（一）被告甲○○於本院審理中之自白。
（二）台灣檢驗科技股份有限公司濫用藥物檢驗報告（報告編號
      ：UL/2010/50510 ）1 份。
（三）桃園縣政府警察局楊梅分局被採尿人姓名編號對照表、應
      受尿液採驗人尿液檢體採集送驗紀錄表各1 份。
四、本件經檢察官與被告甲○○於審判外達成協商之合意且被告
    已認罪，其合意內容為：被告願受科刑範圍為有期徒刑7 月
    。經查，上開協商合意並無刑事訴訟法第455 條之4 第1 項
    所列情形之一，檢察官聲請改依協商程序而為判決，本院爰
    不經言詞辯論，於協商合意範圍內為協商判決。
五、應適用之法條：刑事訴訟法第452 條、第455 條之2 第1 項
    、第455 條之4 第2 項、第455 條之8 ，毒品危害防制條例
    第10條第2 項，判決如主文。
六、末以，協商判決除有刑事訴訟法第455 條之4 第1 項第1 款
    於本訊問程序終結前，被告撤銷協商合意或檢察官撤回協商
    聲請者；第2 款被告協商之意思非出於自由意志者；第4 款
    被告所犯之罪非第455 條之2 第1 項所定得以聲請協商判決
    者；第6 款被告有其他較重之裁判上一罪之犯罪事實者；第
    7 款法院認應諭知免刑或免訴、不受理者情形之一；及違反
    同條第2 項「法院應於協商合意範圍內為判決，法院為協商
    判決所科之刑，以宣告緩刑、2 年以下有期徒刑、拘役或罰
    金為限。」等規定者外，不得上訴。
七、如不服本件判決，而有前項各款所列情形之一者，得自收受
    判決送達之日起10日內，向本院提出上訴書狀（須附繕本）
    ，上訴於第二審法院。
本件經檢察官黃惠玲到庭執行職務。
中    華    民    國    99    年    10    月    26    日
              臺灣桃園地方法院刑事第二庭
                        審判長法  官  徐培元
                              法  官  丁俞尹
                              法  官  陳秋君
以上正本證明與原本無異。
如不服本判決應於收受判決後10日內向本院提出上訴書狀，並應
敘述具體理由。其未敘述上訴理由者，應於上訴期間屆滿後20日
內向本院補提理由書( 均須按他造當事人之人數附繕本) 「切勿
逕送上級法院」。
                              書記官  陳雅婷
中    華    民    國    99    年    10    月    28    日
附錄本案論罪科刑法條全文：
毒品危害防制條例第10條
施用第一級毒品者，處 6 月以上 5 年以下有期徒刑。
施用第二級毒品者，處 3 年以下有期徒刑。

司法院資訊處製作；財團法人民間司法改革基金會備份。
